【裁判字號】    91,易,4096
【裁判日期】    920328
【裁判案由】    傷害
【裁判全文】
臺灣高雄地方法院刑事判決                        九十一年度易字第四九六號
    公  訴  人  臺灣高雄地方法院檢察署檢察官
    被      告  甲○○
右列被告因傷害案件，經檢察官提起公訴（九十一年度偵字第二二一二九號），本院
判決如左：
    主  文
甲○○傷害人之身體，處拘役肆拾日，如易科罰金，以參佰元折算壹日。
    事  實
一、甲○○與乙○○係居住對門之鄰居關係，因居家環境清潔問題而有所爭執，於民
    國九十一年九月十七日凌晨一時三十分許，在高雄市○○區○○路二十三巷十七
    號門口前，二人因上開糾紛而發生口角，甲○○竟基於傷害之犯意，徒手毆打乙
    ○○之頭部，致乙○○受有頭部外傷合併腦震盪之傷害。
二、案經乙○○訴由高雄市政府警察局三民分局移送臺灣高雄地方法院檢察署檢察官
    偵查起訴。
    理  由
一、訊據被告陳俊良固坦承有於右揭時、地因居家環境清潔問題而發生口角爭執之事
    實，惟矢口否認有何傷害之犯行，辯稱：因為告訴人乙○○向伊吐口水，伊才將
    告訴人推開，並沒有出手毆打告訴人之頭部云云。然查，右揭事實，迭據告訴人
    乙○○於警訊、偵查中及本院審理時指述綦詳，且告訴人乙○○受有前開之傷害
    ，亦有高雄榮民總醫院九十一年九月十七日所出具之診斷證明書及高雄榮民總醫
    院九十二年二月六日高總行字第○九二○○○○八三四號函所附之病歷資料查詢
    函覆表各一紙附卷可稽，而觀諸該診斷證明書及病歷資料查詢函覆表上所載告訴
    人所受之傷害，係位於頭部，核與告訴人所述被告係徒手毆打其頭部之傷害情節
    相符。又被告於警訊、偵查中及本院審理時均不否認有與告訴人發生爭執進而推
    開告訴人之情事；再參以告訴人已高齡七十四歲，且從其所受之傷勢在於頭部外
    傷以觀，衡情告訴人理應無自我傷害而誣攀被告之可能，且告訴人於事發後當日
    凌晨三時許旋即前往高雄榮民總醫院急診，有該院九十一年十二月十八日高總行
    字第○九一○○一二三○九號函所附之病歷資料查詢函覆表在卷可參，是告訴人
    所受之前開傷勢，顯非自傷無訛。顯見被告確因與告訴人發生口角爭執，進而出
    手毆打告訴人之頭部甚明。是被告前開所辯，顯係卸飾之詞，不足採信，本件事
    證明確，被告犯行洵堪認定。
二、核被告甲○○所為，係犯刑法第二百七十七條第一項之傷害罪。爰審酌被告與告
    訴人為鄰居關係，卻未能和睦相處，僅因細故即率爾毆傷告訴人，對於社會秩序
    有不良之影響，惟念其犯後尚坦承部分犯行，態度良好，及告訴人受傷情形，所
    受之損害，且被告尚未賠償告訴人，未得告訴人之諒解等一切情狀，量處如主文
    所示之刑，並諭知易科罰金之折算標準，以資懲儆。
據上論斷，依刑事訴訟法第二百九十九條第一項前段，刑法第二百七十七條第一項、
第四十一條第一項，罰金罰鍰提高標準條例第一條前段、第二條，判決如主文。
本案經檢察官張啟祥到庭執行職務。
中    華    民    國      九十二      年      三      月     二十八     日
                                  臺灣高雄地方法院刑事第三庭
                                      法  官    陳玉聰
右正本證明與原本無異。
如不服本判決，應於判決送達後十日內，向本院提出上訴狀。
                                      書記官    鄭淑臻
中    華    民    國      九十二      年        三      月    二十八    日
附錄本判決論罪科刑法條全文：
刑法第二百七十七條第一項
傷害人之身體或健康者，處三年以下有期徒刑、拘役或一千元以下罰金。


司法院資訊處製作；財團法人民間司法改革基金會備份。
